【裁判字號】    89,重附民,42
【裁判日期】    890419
【裁判案由】    侵占
【裁判全文】
臺灣高等法院刑事附帶民事訴訟判決             八十九年度重附民字第四二號
    原      告  安泰商業銀行股份有限公司
    法定代理人  甲○○
    訴訟代理人  丙○○
                乙○○
    被      告  丁○○
右列被告因侵占案件（八十九年度上易字第三九六號），原告提起附帶民事訴訟，請
求損害賠償，本院判決如左：
    主  文
原告之訴及假執行之聲請均駁回。
    事  實
一、原告聲明求為判決，被告應賠償原告新台幣（下同）捌仟伍佰陸拾玖萬貳仟陸佰
    零捌元整及自附表所示之各利息起算至清償日止，按年息百分之五計算利息，並
    願供擔保，聲請宣告假執行。其事實上陳述略稱，被告丁○○原係台北市第七信
    用合作社（以下簡稱台北七信）員工，其於任職台北七信會計期間，利用職務上
    之便利不法侵占台北七信存放於合作金庫「準備金甲戶－社團往來支票戶」存款
    新台幣（下同）柒仟捌佰肆拾伍萬陸佰捌拾柒元，及存放合作金庫存款應收利息
    參仟柒佰貳拾肆萬壹仟玖佰貳拾壹元整，共計侵占款項壹億壹仟伍佰陸拾玖萬貳
    仟陸佰零捌元，後經原告查覺追回參仟萬元，目前尚餘捌仟伍佰陸拾玖萬貳仟陸
    佰零捌元。被告意圖為自己不法所有，先後數次利用職務之便侵占台北七信放於
    合作金庫之款項，總計達捌仟伍佰陸拾玖萬貳仟陸佰零捌元，案經台北地方法院
    檢察署檢察官偵查終結，以被告犯嫌足堪認定，提起公訴；又原告係於八十七年
    七月二十六日二十四時依法概括承受台北七信之營業、資產及負債，台北七信對
    於被告侵占犯行得主張之損害賠償請求權，依法即由原告承受，原告自得依民法
    第一百八十四條第一項前段規定，向被告請求損害賠償及依民法第二○三條法定
    利率計算之利息，爰依法提出刑事附帶民事訴訟，祈請判如訴之聲明。
二、被告未提出書狀，亦未作何陳述。惟依其在刑事訴訟之陳述，不承認有何侵權行
    為。
    理  由
一、按刑事訴訟諭知無罪、免訴或不受理之判決者，應以判決駁回原告之訴，刑事訴
    訟法第五百零三條第一項前段定有明文。
二、本件被告被訴侵占案件，業經台灣地方台北地方法院諭知無罪，檢察官不服原判
    決提起上訴後，亦經本院判決上訴駁回在案。依照首開規定，自應駁回原告附帶
    提起之民事訴訟，其假執行之聲請因亦無所附麗，應併予駁回。
三、據上論斷，應依刑事訴訟法第五百零三條第一項前段，判決如主文。
中    華    民    國     八十九   年       四      月         十九      日
                           臺灣高等法院刑事第二十一庭
                               審判長法  官  葉  騰  瑞
                                     法  官  江  國  華
                                     法  官  魏  大  喨
右正本證明與原本無異。
原告如不服本判決應於收受送達後十日內向本院提出上訴書狀，其未敘述上訴之理由
者並得於提起上訴後十日內向本院補提理由書（均須按他造當事人之人數附繕本）。
                                     書記官  洪  秋  帆
中    華    民    國     八十九   年       四      月         二十      日


司法院資訊處製作；財團法人民間司法改革基金會備份。
